【裁判字號】    89,易,318
【裁判日期】    890229
【裁判案由】    賭博
【裁判全文】
臺灣板橋地方法院刑事判決                          八十九年度易字第三一八號
    公  訴  人  臺灣板橋地方法院檢察署檢察官
    被      告  卯○○
                辛○○
                戊○○
                甲○○
                子○○
                己○○
                丑○○
                寅○○
                壬○○
                癸○○
                乙○○
                辰○○
                巳○○
                未○○
                庚○○
                午○○
                申○○
                丙○○
右列被告因賭博案件，經檢察官提起公訴（八十八年度偵字第二０二七八號），本院
判決如左：
    主  文
卯○○、辛○○共同以賭博為常業，卯○○處有期徒刑陸月，辛○○處有期徒刑肆月
，如易科罰金，均以佰元折算壹日，扣案電動賭博機具「柏青哥小鋼珠」柒拾陸台
（含ＩＣ板柒拾伍塊）、新臺幣壹仟元、代幣貳仟枚、小鋼珠貳仟玖佰顆、鐵門遙控
器壹個、鐵門鑰匙壹支、貴賓卡玖拾張、營業單壹張、員工輪休表貳張均沒收。
戊○○、甲○○、子○○、己○○、丑○○、寅○○、壬○○、癸○○、乙○○、辰
○○、巳○○、未○○、庚○○在公眾得出入之場所賭博財物，各處罰金貳仟元，如
易服勞役，均以佰元折算壹日，扣案電動賭博機具「柏青哥小鋼珠」柒拾陸台（含
ＩＣ板柒拾伍塊）、新臺幣壹仟元、代幣貳仟枚、小鋼珠貳仟玖佰顆均沒收。
午○○、申○○、丙○○均無罪。
    事  實
一、卯○○自民國八十八年七月二十五日起，在台北縣板橋市○○○路○段五巷十四
    號其所經營之柏青哥小鋼珠店之公眾得出入場所，擺設電動賭博機具「柏青哥小
    鋼珠」七十六台，並以月薪新台幣（下同）一萬八千元之代價，僱用與其有犯意
    聯絡之辛○○擔任服務生。卯○○為逃避警察查緝，並與辛○○輪流在店門口擔
    任把風工作，於核對賭客之身分資料確定係熟客後，始以遙控器開啟鐵門讓其進
    入。渠二人即於上址以前開電動賭博機具與不特定之人賭博財物，並均恃以為生
    而以之為常業。賭法為賭客以十元兌換代幣一枚比例，投幣為之，投進代幣一枚
    可得小鋼珠二十粒，將小鋼珠投入機台內滾動，滾入洞中倘營幕顯示圖樣連線，
    即可得倍數不等之小鋼珠，贏得之小鋼珠可以兌寄珠卡，留待下次把玩，或持以
    兌換現金。賭客如未押中，其所下賭資即歸卯○○所有。嗣於八十八年八月二十
    六日晚上十時許，賭客戊○○、甲○○、子○○、己○○、丑○○、寅○○、壬○○、癸○○、乙○○、辰○○、巳○○、未○○、庚○○等人在上址把玩「柏
    青哥小鋼珠」賭博財物時，為警當場查獲，並扣得上開電動賭博機具「柏青哥小
    鋼珠」七十六台（含ＩＣ板七十五塊）及賭檯、兌換籌碼處之財物賭資一千元、
    代幣二千枚、小鋼珠二千九百顆，又扣得卯○○所有供本案賭博犯罪所用之鐵門
    遙控器一個、鐵門鑰匙一支、貴賓卡九十張、營業單一張、員工輪值表二張。
二、案經臺北縣警察局板橋分局報請臺灣板橋地方法院檢察署檢察官偵查起訴。
    理  由
壹、有罪部分
一、訊據被告卯○○、辛○○、甲○○、子○○、己○○、丑○○、壬○○、癸○○
    、乙○○、辰○○、未○○、庚○○均矢口否認有何賭博犯行，一致辯稱：小鋼
    珠僅得兌換寄珠卡，留待下次把玩，不可兌換現金云云。惟查，右揭犯罪事實，
    業據被告戊○○、甲○○、子○○、己○○、乙○○、辰○○、巳○○、庚○○
    於警訊時坦承可以兌換現金不諱，核與證人即警員林大民於偵查中到庭證述之情
    節相符，並有電動賭博機具「柏青哥小鋼珠」七十六台（含ＩＣ板七十五塊）、
    賭資一千元、代幣二千枚、小鋼珠二千九百顆、鐵門遙控器一個、鐵門鑰匙一支
    、貴賓卡九十張、營業單一張、員工輪值表二張扣案可佐。次查，被告卯○○、
    辛○○坦承賭客須查驗身分後，始以遙控器開啟鐵門允其進入之事實不諱，益徵
    被告卯○○確係經營賭博性電動玩具，否則豈須如此嚴格管制門禁？被告等上開
    辯解，顯係卸責之詞，均無足採。末查，被告卯○○於上址擺設之電動賭博機具
    多達七十六台，是該賭博性電動玩具之收入，為其賴以維生之重要經濟來源，另
    被告辛○○則專以受僱於卯○○，從事賭博性電動玩具店店員工作為業，是其二
    人以賭博為常業，洵無疑義。從而被告等之犯行均堪認定。
二、核被告卯○○、辛○○所為，係犯刑法第二百六十七條之常業賭博罪。被告戊○○、甲○○、子○○、己○○、丑○○、寅○○、壬○○、癸○○、乙○○、辰
    ○○、巳○○、未○○、庚○○所為，則係犯刑法第二百六十六條第一項之賭博
    罪。被告卯○○、辛○○二人間，有犯意聯絡及行為分擔，均為共同正犯。爰審
    酌被告卯○○擺設之電動賭博機具多達七十六台，助長社會賭博歪風，嚴重破壞
    社會善良風氣，及被告等犯罪之動機、目的、手段、方法、所生損害、犯後態度
    等一切情狀，分別量處如主文所示之刑，並諭知易科罰金、易服勞役之折算標準
    。扣案電動賭博機具「柏青哥小鋼珠」七十六台（含ＩＣ板七十五塊）、賭資一
    千元、代幣二千枚、小鋼珠二千九百顆，係當場賭博之器具及賭檯、兌換籌碼處
    之財物，應依刑法第二百六十六條第二項規定宣告沒收。至於扣案鐵門遙控器一
    個、鐵門鑰匙一支、貴賓卡九十張、營業單一張、員工輪值表二張，係被告卯○○所有，供本案賭博犯罪所用之物，業據其供明，併依法宣告沒收。
三、被告戊○○、寅○○、巳○○經合法傳喚雖無正當理由而不到庭，惟本案就其部
    分應科處罰金，故不待其到庭陳述逕行判決。
貳、無罪部分
一、公訴意旨略以：被告午○○、申○○、丙○○（原名丁○○）於八十八年八月二
    十六日晚上十時許，至台北縣板橋市○○○路○段五巷十四號公眾得出入之場所
    ，把玩賭博性電動玩具「柏青哥小鋼珠」。因認被告午○○、申○○、丙○○均
    涉犯賭博罪嫌。
二、訊據被告午○○、申○○、丙○○均堅決否認有於右揭時地賭博之犯行，均辯稱
    ：伊為警查獲當天並未把玩「柏青哥小鋼珠」等語。而公訴人認被告午○○、申
    ○○、丙○○涉犯賭博罪，無非以其三人之自白為唯一論據。惟查，被告午○○
    、申○○、丙○○於警訊時均堅稱為警查獲當天並未把玩「柏青哥小鋼珠」。至
    於偵查中，被告午○○並未到庭陳述，被告丙○○復否認為警查獲當天曾把玩「
    柏青哥小鋼珠」，而被告申○○雖與同案被告多人同時供承有把玩「柏青哥小鋼
    珠」，惟其並未供明把玩之時間（其於警訊時坦承之前曾把玩過三、四次），此
    有其三人警訊、偵查筆錄在卷可稽，則公訴人認被告午○○、申○○、丙○○自
    白於八十八年八月二十六日晚上在上址把玩「柏青哥小鋼珠」，容有誤會。被告
    午○○、申○○、丙○○上開辯解，核與其三人於警訊、偵查中供述之情節相符
    ，尚堪採信，是難僅憑其三人於為警查獲時在現場，遽認其三人亦有參與賭博犯
    行。此外，本院復查無其他積極證據足資證明被告午○○、申○○、丙○○有檢
    察官所指之賭博犯罪事實，自應諭知其三人無罪之判決。
據上論斷，應依刑事訴訟法第二百九十九條第一項前段、第三百零一條第一項、第三
百零六條，刑法第二十八條、第二百六十六條第一項前段、第二項、第二百六十七條
、第四十一條、第四十二條第二項、第三十八條第一項第二款，罰金罰鍰提高標準條
例第一條前段第二條，判決如主文。
本案經檢察官高智美到庭執行職務。
中      華      民      國      八十九      年     二     月   二十九   日
                                      臺灣板橋地方法院刑事第一庭
                                          法  官  施  錫  揮
右正本證明與原本無異
如不服本判決應於送達後十日內向本院提出上訴狀
                          書記官  王  苑  琦
中      華      民      國      八十九      年     三     月     六     日
附錄本案論罪科刑法條全文：
刑法第二百六十六條
在公共場所或公眾得出入之場所賭博財物者，處一千元以下罰金。但以供人暫時娛樂
之物為賭者，不在此限。
當場賭博之器具與在賭檯或兌換籌碼處之財物，不問屬於犯人與否，沒收之。
刑法第二百六十七條
以賭博為常業者，處二年以下有期徒刑，得併科一千元以下罰金。


司法院資訊處製作；財團法人民間司法改革基金會備份。
